【裁判字號】    99,審聲,88
【裁判日期】    991012
【裁判案由】    停止執行
【裁判全文】
臺灣高雄地方法院民事裁定              99年度審聲字第88號
聲  請  人  板信商業銀行股份有限公司
法定代理人  丙○○
代  理  人  甲○○
相  對  人  乙○○
當事人間聲請停止執行事件，本院裁定如下：
    主  文
聲請人供擔保新台幣壹佰捌拾肆萬玖仟參佰貳拾元後，本院九十
九年度司執字第一一五六二一號強制執行事件之強制執行程序，
於本院九十九年度補字第一四一七號債務人異議之訴事件判決確
定前，應暫予停止。
    理  由
一、聲請意旨略以：相對人執鈞院93雄院貴民春91年度執字第25
    951 號債權憑證，向鈞院聲請對聲請人所有之存款為強制執
    行，經本院以99年度司執字第115621號強制執行事件受理，
    並核發扣押命令在案。惟聲請人已於99年10月8 日以其曾提
    起債務人異議之訴經法院判決相對人不得執行確定，被告不
    得執相同事由再次聲請強制執行為由，對相對人提起債務人
    異議之訴，現由本院以99年度補字第1417號民事事件受理在
    案，爰依強制執行法第18條第2 項之規定，聲請准供擔保後
    停止強制執行。
二、按有回復原狀之聲請，或提起再審或異議之訴，或對於和解
    為繼續審判之請求，或提起宣告調解無效之訴，撤銷調解之
    訴，或對於法院依強制執行法第4 條第1 項第5 款之裁定提
    起抗告時，法院因必要情形或依聲請定相當並確實擔保，得
    為停止強制執行之裁定，強制執行法第18條第2 項定有明文
    。又法院裁定准許停止強制執行所定之擔保金，係備供債權
    人因停止執行所受損害之賠償，其數額應依標的物停止執行
    後，債權人未能即時受償或利用該標的物所受之損害額，或
    其因另供擔保強制執行所受之損害額定之，非以標的物之價
    值或其債權額為依據。（最高法院91年度台抗字第429 號裁
    定意旨參照）
三、經查：聲請人係以相對人先前已遭法院判決撤銷強制執行程
    序為由，提起債務人異議之訴，聲請停止本院99年度司執字
    第115621號強制執行程序，此經本院調取上開執行卷宗及本
    院99年度補字第1417號債務人異議之訴事件卷宗核閱屬實，
    是聲請人聲請停止執行，即屬有據。又相對人聲請強制執行
    之債權額為新臺幣（下同）12,328,800元，此經本院審閱上
    開執行卷宗無訛，則相對人因停止執行所受之損害，應為無
    法取得上開金額存款之損害，本院審酌相對人聲請扣押之存
    款金額為12,328,800元，其因停止執行致無法運用該筆款項
    ，可能受有利息之損害，及聲請人提起之上開債務人異議之
    訴可上訴至第二審，依司法院頒布之各級法院辦案期限實施
    要點，第一、二審辦案期限合計為3 年又4 個月，而本案爭
    點在相對人於前案判決確定後有無其他得為強制執行之原因
    等情，預估至訴訟確定約需時3 年，上開相對人可能受償數
    額以法定利息即年息5%計算為適當，故酌定擔保金額為1,84
    9,320 元（計算式：12,328,800×5%×3=1,849,320 ）。
四、依強制執行法第18條第2項，裁定如主文。
中    華    民    國    99    年    10    月    12    日
                    民事第二庭法  官  謝  雨  真
正本證明與原本無異。
如不服本裁定應於送達後10日內向本院提出抗告狀，並繳納裁判
費新台幣1,000元。
中    華    民    國    99    年    10    月    12    日
                              書記官  林  昭  吟

司法院資訊處製作；財團法人民間司法改革基金會備份。
